臺灣新竹地方法院刑事判決
109年度易字第975號
公  訴  人  臺灣新竹地方檢察署檢察官
被      告  林文民



上列被告因竊盜案件，經檢察官提起公訴（109年度偵緝字第836
號、第846號），被告於本院準備程序中，就被訴事實為有罪之
陳述，經本院告知簡式審判程序意旨，並聽取公訴人及被告之意
見後，本院裁定依簡式審判程序審理，並判決如下：
    主      文
林文民犯如附表所示之罪，均累犯，所處之刑及沒收之物均如附
表主文欄所載。應執行有期徒刑捌月，如易科罰金，以新臺幣壹
仟元折算壹日。
    事實及理由
一、本件犯罪事實及證據，除證據部分並應補充「警員曾紹瑜製
    作之職務報告1份（見偵8615卷第32頁）」、「被告林文民
    於本院審理時之自白（見本院卷第67頁至第68頁）」外，餘
    均引用如附件檢察官起訴書之記載。
二、論罪科刑：
  ㈠核被告林文民所為，均係犯刑法第320條第1項之竊盜罪。
  ㈡被告所犯上開4罪，犯意各別，行為互殊，應予分論併罰。
  ㈢查被告前因公共危險案件，經臺灣臺中地方法院於民國108年
    4月29日，以108年度中交簡字1003號判決處有期徒刑2月，
    併科罰金新臺幣15,000元並確定，有期徒刑部分於108年11
    月6日執行完畢等情，有臺灣高等法院被告前案紀錄表1份在
    卷可考。詎其又於受有期徒刑執行完畢後，5年以內故意再
    犯本件有期徒刑以上之數罪，均為累犯，且本院認本件加重
    最低本刑並無罪刑不相當之情形，爰均依刑法第47條第1項
    之規定，加重其刑。
  ㈣爰以行為人之責任為基礎，審酌被告已有多次竊盜前案紀錄
    ，有臺灣高等法院被告前案紀錄表1份在卷足參，詎猶不知
    悔改，再犯本案4件竊盜犯行，顯然並未記取教訓，欠缺尊
    重他人財產法益之觀念，造成他人財產損失，危害社會治安
    ，法治觀念偏差，所為實不足取；惟念被告均坦認犯行之犯
    後態度，且其就起訴書犯罪事實欄一、㈢所示犯行所竊取之
    腳踏車1輛，已由告訴人李○龍領回，有贓物認領保管單1份
    附卷可考（見偵8615卷第29頁），此部分犯罪所生危害業已
    減低；並衡酌其犯罪之手段、所竊取物品之價值，暨其自述
    國小畢業之智識程度及還好之經濟狀況（見本院卷第68頁）
    等一切情狀，分別量處如附表所示之刑，並定其應執行刑暨
    均諭知易科罰金之折算標準。
三、沒收部分：
  ㈠被告就起訴書犯罪事實欄一、㈠、㈡、㈣所示犯行分別竊得之啤
    酒31瓶及菸品2包、無線麥克風1組、新臺幣2,500元，均為
    其犯罪所得，雖均未扣案，仍應依刑法第38條之1第1項前段
    、第3項規定，於被告各該主文項下宣告沒收，並於全部或
    一部不能沒收或不宜執行沒收時，分別追徵其價額。
　㈡被告就起訴書犯罪事實欄一、㈢所示犯行所竊得之腳踏車1輛
    ，已返還告訴人李○龍，業如前述，爰依刑法第38條之1第5
    項規定，不予宣告沒收或追徵。
據上論斷，應依刑事訴訟法第273條之1第1項、第299條第1項前
段、第310條之2、第454條第2項，判決如主文。
本案經檢察官劉宴如提起公訴，檢察官孫立婷到庭執行職務。
中　　華　　民　　國　　109 　年　　12　　月　　24　　日
                  刑事第七庭    法　官  郭哲宏
以上正本證明與原本無異。
如不服本判決應於收受本判決後20日內向本院提出上訴書狀，上
訴書狀應敘述具體理由。上訴書狀未敘述上訴理由者，應於上訴
期間屆滿後20日內補提理由書狀於本院(均須按他造當事人之人
數附繕本 )「切勿逕送上級法院」。 
中　　華　　民　　國　　109 　年　　12　　月　　24　　日
                                書記官  戴筑芸
附錄本案論罪法條：
中華民國刑法第320條第1項
意圖為自己或第三人不法之所有，而竊取他人之動產者，為竊盜
罪，處5年以下有期徒刑、拘役或50萬元以下罰金。 
附表：
編號     犯罪事實 主文  1 如起訴書犯罪事實欄一、㈠所示 林文民竊盜，累犯，處有期徒刑肆月，如易科罰金，以新臺幣壹仟元折算壹日。未扣案之犯罪所得啤酒參拾壹瓶及菸品貳包均沒收，於全部或一部不能沒收或不宜執行沒收時，均追徵其價額。  2 如起訴書犯罪事實欄一、㈡所示 林文民竊盜，累犯，處有期徒刑肆月，如易科罰金，以新臺幣壹仟元折算壹日。未扣案之犯罪所得無線麥克風壹組沒收，於全部或一部不能沒收或不宜執行沒收時，追徵其價額。  3 如起訴書犯罪事實欄一、㈢所示 林文民竊盜，累犯，處有期徒刑參月，如易科罰金，以新臺幣壹仟元折算壹日。  4 如起訴書犯罪事實欄一、㈣所示 林文民竊盜，累犯，處有期徒刑參月，如易科罰金，以新臺幣壹仟元折算壹日。未扣案之犯罪所得新臺幣貳仟伍佰元沒收，於全部或一部不能沒收或不宜執行沒收時，追徵其價額。 
附件：
臺灣新竹地方檢察署檢察官起訴書
                                    109年度偵緝字第836號
                                                 第846號
　　被　　　告　林文民　男　53歲（民國00年0月00日生）
　　　　　　　　　　　　住臺東縣○○鄉○○村○○路00號
                        （現羈押於法務部○○○○○○○○
　　　　　　　　　　　　  ）
　　　　　　　　　　　　國民身分證統一編號：Z000000000號
上列被告因竊盜案件，業經偵查終結，認應提起公訴，茲將犯罪
事實及證據並所犯法條分敘如下：
        犯罪事實
一、林文民前因公共危險案件，經臺灣臺中地方法院以108年度
    中交簡字第1003號判決判處有期徒刑2月併科罰金新臺幣（
    下同）1萬5,000元確定，於民國108年11月6日執行完畢。詎
    猶不知悔改，意圖為自己不法之所有，基於竊盜之犯意，分別
    為以下行為：
  ㈠於109年4月10日0時17分許，在新竹縣○○鎮○○路000號前，趁無
    人注意之際，竊取曾慶鑫所有置於車牌號碼0000-
　　00號自用小貨車內之價值共計約4,000元之啤酒31瓶及菸品2
    包，得手後旋騎乘車牌號碼000-000號普通重型機車離開現
    場。
  ㈡於109年7月11日1時22分許，在新竹縣○○鎮○○路00號前，趁無
    人注意之際，竊取莊燕輝所有置於車牌號碼0000-
　　00號自用小客車內之價值約6,000元之無線麥克風1組，得手
    後旋離開現場。
  ㈢於109年7月13日16時10分許，在新竹縣○○鎮○○路000號旁，趁
    無人注意之際，竊取李○龍(97年2月生，姓名年籍詳卷)所有
    之腳踏車(業已發還)，得手後旋騎乘該腳踏車離開現場。
  ㈣於109 年7月15日1時3分許，在新竹縣○○鎮○○路0段00巷
　　00號對面，趁無人注意之際，竊取魏宏旭所有置於車牌號碼
    0000-00號自用小客車內之現金2,500元，得手後旋離開現場
    。嗣曾慶鑫、莊燕輝、李○龍、魏宏旭發現上述財物遭竊而
    報警，始循線查悉上情。
二、案經李○龍、魏宏旭訴由新竹縣政府警察局竹東分局報告偵
    辦。
        證據並所犯法條
一、證據清單及待證事實：
編號 證據名稱 待證事實 1 被告林文民於警詢及本署偵查中之供述。 坦承犯罪事實㈠㈡㈢㈣之事實。 2 被害人曾慶鑫於警詢中之指述。 證明犯罪事實㈠之事實。 3 被害人莊燕輝於警詢時之指述。 證明犯罪事實㈡之事實。 4 告訴人李○龍於警詢時之指述。 證明犯罪事實㈢之事實。 5 告訴人魏宏旭於警詢時之指述。 證明犯罪事實㈣之事實。 6 新竹縣政府警察局竹東分局扣押筆錄、扣押物品目錄表、贓物認領保管單各1份、查獲及監視器畫面照片34張。 佐證犯罪事實㈠㈡㈢㈣之事實。 
二、核被告所為，係犯刑法第320條第1項之竊盜罪嫌。被告所犯
    上開4次竊盜犯行間，犯意各別，行為互殊，請予分論併罰。又
    被告曾有犯罪事實欄所載之科刑執行情形，有本署刑案資料查
    註紀錄表1份附卷可參，其於有期徒刑執行完畢後，5年內故意再
    犯本案有期徒刑以上之罪，為累犯，請參照大法官會議釋字第
    775號解釋意旨，審酌是否依刑法第47條第1項規定加重其刑
    。至被告犯罪事實㈠㈡㈣所得之物，請依刑法第38條之1第1項
    宣告沒收之或追徵其價額。另扣案之腳踏車，業已發還告訴
    人李○龍取回，依刑法第38條之1第1項、第5項規定不予宣告
    沒收。
三、至告訴及報告意旨認被告於犯罪事實㈠所述時地，尚竊取行
    動自動發電機1台及於犯罪事實㈣所述時地，另竊取價值500
    元之悠遊卡1張等情，然此部分為被告所否認，被害人曾慶
    鑫、告訴人魏宏旭復未提供上開財物亦遭被告竊取之事證，
    又查無其他積極證據足認被告涉有此部分犯行，應認其此部
    分罪嫌不足，惟此部分若成立犯罪，與前揭起訴之犯罪事實
    為同一事實，爰不另為不起訴處分，附此敘明。
四、依刑事訴訟法第251條第1項提起公訴。
　　此　致
臺灣新竹地方法院
中　　華　　民　　國　 109　　年　　11　　月　　30　　日
　　　　　　　　　　　　　　  檢  察  官  劉  晏  如
本件證明與原本無異
中　　華　　民　　國　 109　　年　　12　　月　　7 　　日
                              書  記  官  許  立  青